【裁判字號】    98,審訴,4851
【裁判日期】    990126
【裁判案由】    毒品危害防制條例
【裁判全文】
臺灣高雄地方法院刑事判決            98年度審訴字第4851號
公  訴  人  臺灣高雄地方法院檢察署檢察官
被      告  甲○○
上列被告因毒品危害防制條例案件，經檢察官提起公訴（98年度
毒偵字第6429號），被告就被訴事實為有罪陳述，經本院告知簡
式審判程序之旨，並聽取當事人之意見後，合議庭裁定由受命法
官獨任依簡式審判程序審理，判決如下：
    主  文
甲○○施用第一級毒品，累犯，處有期徒刑捌月，扣案之第一級
毒品海洛因壹包（檢驗前淨重零點貳伍捌公克、檢驗後淨重零點
貳肆玖公克）沒收銷燬之。
    事  實
一、甲○○前曾於民國94年間因施用毒品案件，經本院以94年度
    毒聲字第1842號、第1932號裁定令入勒戒處所施以觀察勒戒
    後，認無繼續施用毒品傾向，於94年8月24日執行完畢釋放
    ，由臺灣高雄地方法院檢察署檢察官以94年度毒偵字第5577
    號、第6093號為不起訴處分確定。又於95年間因施用毒品案
    件，經本院以95年度訴字第3370號判處有期徒刑8月，嗣經
    減刑為有期徒刑4 月確定，於96年8 月2 日易科罰金執行完
    畢。復因竊盜案件，經本院以95年度審簡字第310 號判處有
    期徒刑3 月確定，於98年6 月30日執行完畢。詎其猶不知悔
    改，竟基於施用第一級毒品海洛因之犯意，於98年10月9日
    17時許，在高雄市○鎮區○○路加油站廁所內，以針筒注射
    之方式，施用第一級毒品海洛因1 次。嗣於同年10月10日上
    午11時0 分許，在高雄縣鳳山市○○路與南光街口為警查獲
    ，並扣得第一級毒品海洛因1 包（檢驗前淨重0.258 公克、
    檢驗後淨重0.249 公克）、三星牌手機（含SIM 卡1 張）1
    支，經警採集其尿液送驗後呈嗎啡、可待因陽性反應，而悉
    上情。
二、案經高雄市政府警察局前鎮分局移請臺灣高雄地方法院檢察
    署檢察官偵查起訴。
    理  由
一、本件被告甲○○所犯為死刑、無期徒刑、最輕本刑為3年以
    上有期徒刑以外之罪，其於準備程序中就被訴事實為有罪之
    陳述，經本院告知簡式審判程序之旨，並聽取當事人意見後
    ，合議庭認宜進行簡式審判程序，爰依刑事訴訟法第273條
    之1第1項規定，裁定由受命法官獨任進行簡式審判程序，合
    先敘明。
二、證據：
    上開犯罪事實業據被告甲○○坦承不諱，並有第一級毒品海
    洛因1 包扣案可憑。又其為警所採集尿液經送檢驗後結果，
    呈可待因、嗎啡之陽性反應，有濫用藥物尿液檢體監管記錄
    表（檢體編號：I-374 ）及高雄市立凱旋醫院98年10月26日
    濫用藥物尿液檢驗報告各1 份附卷可稽。另扣案之白色粉末
    1 包，經送鑑驗結果，係第一級毒品海洛因（檢驗前淨重0.
    258 公克、檢驗後淨重0.249 公克) ，有高雄市立凱旋醫院
    98年10月27日濫用藥物成品檢驗鑑定書1 紙附卷可稽。足認
    被告自白與事證相符，堪信為真實，本案事證明確，被告犯
    行洵堪認定。再被告前因施用毒品案件，經本院以94年度毒
    聲字第1842號、第1932號裁定令入勒戒處所施以觀察勒戒後
    ，認無繼續施用毒品傾向，於94年8 月24日執行完畢釋放，
    由臺灣高雄地方法院檢察署檢察官以94年度毒偵字第5577
    號、第6093號為不起訴處分確定乙節，有臺灣高等法院被告
    前案紀錄表1 份附卷可參。是以，被告於觀察勒戒處分執行
    完畢釋放後，5 年內再犯本件施用毒品犯行之事證明確，應
    依法論科。
三、論罪科刑：
    核被告所為，係犯毒品危害防制條例第10條第1項之施用第
    一級毒品罪。其持有第一級毒品海洛因之低度行為，為其後
    施用第一級毒品海洛因之高度行為所吸收，不另論罪。被告
    曾於95年間因施用毒品案件，經本院以95年度訴字第3370號
    判處有期徒刑8月，嗣經減刑為有期徒刑4月確定，於96年8
    月2 日易科罰金執行完畢。復因竊盜案件，經本院以95年度
    審簡字第310 號判處有期徒刑3 月確定，於98年6 月30 日
    執行完畢，有前開前案紀錄表可按，其於該徒刑執行完畢後
    ，5 年內故意再犯本件法定刑為有期徒刑以上之罪，為累犯
    ，應依刑法第47條第1 項之規定加重其刑。爰審酌被告前因
    施用毒品之犯行，經施以觀察勒戒處分及法院科刑判決執行
    完畢後，仍無法戒除毒癮，竟再為本件犯行，足見其惡習已
    深且戒絕毒癮之意志不堅，未能體悟施用毒品對自己、家人
    造成之傷害及社會之負擔；惟念被告犯後坦承犯行，犯後態
    度尚可，另慮及施用毒品本質上係屬戕害自身健康之行為，
    尚未直接危害他人，反社會性程度應屬較低；及被告之生活
    狀況、品行、智識程度等一切情狀，量處如主文所示之刑，
    藉資懲儆。末扣案白色粉末1 包經鑑定係第一級毒品海洛因
    無訛，有前開高雄市立凱旋醫院鑑定書1 紙可按。而包裝袋
    與其上殘留之毒品，已難以分析剝離，自應與第一級毒品海
    洛因同視，爰依毒品危害防制條例第18條第1 項前段規定，
    宣告沒收銷燬之；至送鑑耗損之海洛因既已滅失，已無再予
    宣告沒收銷燬之必要，附此敘明。至扣案之手機1 支，客觀
    上與施用第一級毒品之犯行，無直接關連性，故未予宣告沒
    收，併此敘明。
據上論斷，應依刑事訴訟法第273條之1第1項、第299條第1項前
段，毒品危害防制條例第10條第1項、第18條第1項前段，刑法第
11條、第47條第1項，判決如主文。
本案經檢察官杜妍慧到庭執行職務
中    華    民    國    99    年    1    月    26    日
                  刑事第十庭    法  官  李代昌
以上正本證明與原本無異。
如不服本判決應於收受本判決後10日內向本院提出上訴書狀，並
應敘述具體理由，如未敘述上訴理由者，應於上訴期間屆滿後20
日內補提理由書狀於本院（均須按他造當事人之人數附繕本）「
切勿逕送上級法院」。
中    華    民    國    99    年    1    月    26    日
                                書記官  黃振祐
附錄本判決論罪科刑所適用之法條：
毒品危害防制條例第10條
施用第一級毒品者，處 6 月以上 5 年以下有期徒刑。
施用第二級毒品者，處 3 年以下有期徒刑。


司法院資訊處製作；財團法人民間司法改革基金會備份。
